臺灣高等法院刑事裁定
111年度聲字第2807號
聲  請  人  
即  被  告  黃立為




選任辯護人  陳亮佑律師
上列聲請人即被告因違反毒品危害防制條例案件（本院111年度
上訴字第1378號），聲請具保停止羈押案件，本院裁定如下：
    主  文
聲請駁回。
    理  由
一、聲請人即被告黃立為因違反毒品危害防制條例等案件，前經
    臺灣臺北地方法院審理後，以110年度訴字第604號判決判處
    有期徒刑10年6月。被告不服原判決提起上訴，由本院值日
    法官於民國111年4月14日訊問被告後，依卷存相關事證，認
    被告涉犯共同運輸第三級毒品罪之犯罪嫌疑重大，而被告所
    犯為最輕本刑為有期徒刑5年以上之罪，因認被告有刑事訴
    訟法第101條第1項第3款之羈押事由，非予羈押顯難進行審
    判，認仍有羈押之必要，而於同日予以羈押處分在案，嗣經
    本院於111年7月8日裁定被告應自111年7月14日起延長羈押2
    月。
二、聲請意旨略以：
　㈠被告自本案偵查至審理程序之期間，對其所知之細節及自身
    參與部分均已詳述在案，且其前後說詞並無前後矛盾之情。
    本案相關物證及人證均已歷經一審審理程序調查完畢，自無
    再有湮滅、偽造、變造證據及勾串共犯或證人之可能性及必
    要性。
　㈡被告於本案警方到場執行拘提時，並無任何逃亡或拒捕之行
    為，完全配合警方行動。被告現已全面結束國外事業，於本
    案案發前專注經營臺灣之當鋪及不動產相關事業。又被告之
    妻子及三名子女均居住於臺灣，在臺有固定住居所，家庭羈
    絆極為深刻，被告自無捨棄臺灣經營事業及家人逕行逃亡之
    理。況且本案共同被告陳及升、陳鈺嵩等人於110年1月13日
    即遭警方逮捕，倘若被告確為本件主謀，其本當可以立即逃
    亡，然被告迄至110年4月13日在其住處經調查局人員持拘票
    拘提，兩者業已相距3個月之久，然被告均無何逃亡之行為
    ，反係生活如常，加以其先前亦無任何逃亡而遭通緝之紀錄
    ，顯見並無任何事證足認被告有逃亡之可能。
　㈢被告自110年4月15日羈押至今，已一年有餘，期間均係被告
    之妻獨自照顧三名幼子，負擔極為沉重。且目前看守所內部
    疫情正為嚴峻，被告之同房亦有多名確診，被告亦時時處於
    染疫可能性極高之風險之下，對被告實屬艱困之環境。懇請
    審酌大法官釋字第665號意旨，給予被告停止羈押之機會，
    使被告可返家與家人團圓，被告願意提供新臺幣（下同）10
    0萬元之保證金等語。
三、按羈押之目的在於確保刑事偵查、審判程序之完成，以及刑
    事執行之保全或預防反覆實施特定犯罪。羈押中之被告，除
    有刑事訴訟法第114條各款所列情形之一具保聲請停止羈押
    ，不得駁回外，其他應否許可停止羈押，法院本有斟酌訴訟
    進行程度及其他情事予以裁量之權。故審酌被告有無羈押之
    必要，除被告犯罪嫌疑已屬重大外，自當基於訴訟進行程度
    、犯罪性質、犯罪實際情狀及其他一切情事，審慎斟酌有無
    上開保全或預防目的，依職權妥適裁量，俾能兼顧國家刑事
    追訴、刑罰權之順暢執行及人權保障。
四、經查：
　㈠被告因違反毒品危害防制條例等案件，前經原審110年度訴字
    第604號判決判處有期徒刑10年6月，其所涉共同運輸第三級
    毒品罪之犯罪嫌疑顯屬重大，而被告所犯毒品危害防制條例
    第4條第3項為最輕本刑有期徒刑5年以上之罪，重罪常伴隨
    逃亡之高度風險，故有相當理由認被告有逃亡之虞，因認被
    告有刑事訴訟法第101條第1項第3款之羈押事由，而有羈押
    之必要，裁定於111年4月14日予以羈押；嗣本院於111年7月
    8日經訊問被告後，認被告前開羈押原因依然存在，非予羈
    押，顯難進行審判或執行，仍有繼續羈押被告之必要，於同
    日裁定被告應自111年7月14日起延長羈押2月，要無疑義。
　㈡被告經原審判處有期徒刑10年6月，並經本院審理後於111年8
    月23日宣示維持原判，衡諸被告受此重刑之諭知，客觀上有
    畏罪逃亡之動機，可預期其有逃匿以規避審判程序進行及刑
    罰執行之可能性甚高，而本院雖業已於111年8月23日宣判，
    然參酌本案犯罪情節，嚴重危害他人之生命及社會治安，經
    權衡國家刑事司法權之有效行使、社會秩序及公共利益之維
    護、被告人身自由之保障及防禦權受限制之程度等情後，若
    僅命被告具保、責付或限制住居等強制處分均不足以替代羈
    押，而有繼續羈押之必要。準此，對被告維持羈押處分尚屬
    適當、必要，合乎比例原則。
　㈢至被告雖稱：被告現已全面結束國外事業並專注經營臺灣之
    當鋪及不動產相關事業，且被告之妻子及三名子女均居住於
    臺灣，在臺有固定住居所，家庭羈絆極為深刻，被告自無捨
    棄臺灣經營事業及家人逕行逃亡之理，又自本案共同被告陳
    及升、陳鈺嵩等人於110年1月13日遭警方逮捕後，迄至110
    年4月13日經拘提時，被告均無何逃亡行為，顯見並無任何
    事證足認被告有逃亡之可能等語，惟此乃被告之事業經營、
    家庭生活狀況與犯後態度之陳述，與有無羈押之必要性間無
    必然關聯。被告雖復稱其願意提供100萬元之保證金等語，
    惟被告仍有刑事訴訟法第101條第1項第3款之羈押事由已如
    上述，經本院審酌全案卷證及兼衡被告所陳各情後，依目前
    訴訟進行程度，認前開羈押原因尚未消滅，並斟酌具保等其
    他羈押外之替代手段，尚不足以確保審判或執行程序之順利
    進行等情，自無從准予被告以具保、責付或限制住居等之方
    式替代之，被告所請自難准許。
　㈣綜上所述，被告前開刑事訴訟法第101條第1項第3款之羈押原
    因依然存在，且有繼續羈押之必要，復無刑事訴訟法第114
    條各款所列不得駁回停止羈押聲請之情形。從而，被告聲請
    具保停止羈押，並無理由，應予駁回。　
五、據上論斷，依刑事訴訟法第220條，裁定如主文。
中　　華　　民　　國　　111 　年　　8 　　月　  30    日
                  刑事第二庭    審判長法　官  遲中慧
                                      法　官  楊志雄
                                      法　官  邱筱涵
以上正本證明與原本無異。
如不服本裁定，應於收受送達後五日內向本院提出抗告狀。
                                      書記官  莫佳樺
中　　華　　民　　國　　111 　年　　8 　　月　　31　　日